臺灣橋頭地方法院刑事判決　
111年度審交易字第576號
公  訴  人  臺灣橋頭地方檢察署檢察官
被      告  王緗如



上列被告因公共危險案件，經檢察官提起公訴（111年度偵字第4
591號），嗣被告於準備程序中就被訴事實為有罪之陳述，經本
院裁定進行簡式審判程序，判決如下：
    主  文
王緗如犯不能安全駕駛動力交通工具罪，處有期徒刑柒月。
    事  實
一、王緗如於民國110年12月30日0時許，在高雄市○○區○○路00○0
    號租屋處內，食用摻有藥酒之料理後，其血液中酒精濃度達
    百分之0.05以上之不能安全駕駛動力交通工具之程度，仍基
    於不能安全駕駛動力交通工具之犯意，於同日11時35分許，
    騎乘車牌號碼000-000號普通重型機車上路。嗣於同日11時4
    0分許，行經高雄市田寮區大新路平安橋時，不慎自摔墜落
    橋下，警方據報到場處理，並將王緗如送醫救治，經義大醫
    院對其抽血檢驗，檢驗結果血液中酒精濃度為250.2mg/dL（
    即百分之0.2502），始查悉上情。
二、案經高雄市政府警察局湖內分局報告臺灣橋頭地方檢察署檢
    察官偵查起訴。
    理  由
一、本件被告王緗如所犯屬法定刑為死刑、無期徒刑、最輕本刑
    為3年以上有期徒刑以外之罪，渠於準備程序時就被訴事實
    為有罪之陳述，經告知簡式審判程序要旨並聽取當事人意見
    ，經被告同意適用簡式審判程序後，本院亦認無不得或不宜
    改依簡式審判程序進行之處，爰依刑事訴訟法第273條之1第
    1項規定裁定進行簡式審判程序，合先敘明。
二、上揭犯罪事實，業據被告於本院準備程序及審理中均坦承不
    諱，並有義大醫院生化檢驗報告、高雄市政府警察局舉發違
    反道路交通管理事件通知單、道路交通事故現場圖、道路交
    通事故調查報告表㈠、㈡-1各1份、現場照片52張等附卷可稽
    ，足認被告任意性自白與事實相符，堪信為真實。綜上，本
    件事證明確，被告上揭犯行，洵堪認定，應依法論科。
三、論罪科刑：
  ㈠按行為後法律有變更者，適用行為時之法律，但行為後之法
    律有利於行為人者，適用最有利於行為人之法律，刑法第2
    條第1項定有明文。經查，被告行為後，刑法第185條之3第1
    項條文已有修正，並經總統於民國111年1月28日以華總一義
    字第11100012101號令公布，於同年月30日生效。修正前刑
    法第185條之3第1項規定：「駕駛動力交通工具而有下列情
    形之一者，處2年以下有期徒刑，得併科20萬元以下罰金：
    一、吐氣所含酒精濃度達每公升零點二五毫克或血液中酒精
    濃度達百分之零點零五以上。二、有前款以外之其他情事足
    認服用酒類或其他相類之物，致不能安全駕駛。三、服用毒
    品、麻醉藥品或其他相類之物，致不能安全駕駛。」，修正
    後則規定：「駕駛動力交通工具而有下列情形之一者，處3
    年以下有期徒刑，得併科30萬元以下罰金：一、吐氣所含酒
    精濃度達每公升零點二五毫克或血液中酒精濃度達百分之零
    點零五以上。二、有前款以外之其他情事足認服用酒類或其
    他相類之物，致不能安全駕駛。三、服用毒品、麻醉藥品或
    其他相類之物，致不能安全駕駛。」，經比較修正前後之法
    律，新法刑度較舊法為重。是比較新舊法之結果，以被告行
    為時之規定即修正前之舊法有利於被告，依刑法第2條第1項
    前段之規定，自應適用行為時之法律即修正前之刑法第185
    條之3第1項規定論處。是核被告所為，係犯修正前刑法第18
    5條之3第1項第1款之不能安全駕駛動力交通工具罪。
　㈡按累犯事實之有無，雖與被告是否有罪無關，然係攸關刑罰
    加重且對被告不利之事項，自應由檢察官負主張及指出證明
    方法之實質舉證責任。倘檢察官未主張或具體指出證明方法
    時，可認檢察官並不認為被告構成累犯或有加重其刑予以延
    長矯正其惡性此一特別預防之必要，且為貫徹舉證責任之危
    險結果所當然，是法院不予調查，而未論以累犯或依累犯規
    定加重其刑，即難謂有應調查而不予調查之違法（最高法院
    110年度台上大字第5660號刑事裁定意旨參照）。查公訴意
    旨固認被告前因公共危險案件，經法院判決處有期徒刑7月
    確定，於108年9月25日執行完畢等情，並請求本院依刑法第
    47條第1項之規定加重其刑等語。惟檢察官未就被告構成累
    犯之「累犯事實」具體指出證明方法，徵諸前述說明，應認
    檢察官就此部分未盡實質舉證責任，本院自毋庸為相關之調
    查及認定，更無從按累犯規定審酌是否加重被告之刑，併予
    敘明。
　㈢爰審酌被告於飲酒後控制力及注意力均已達不能安全駕駛之
    程度，仍貿然騎乘機車上路，除危及己身安危，亦罔顧公眾
    往來之交通安全，並對其他用路人之生命、身體及財產造成
    相當程度之潛在危險，顯係缺乏對他人用路安全之尊重，應
    予非難；另考量被告前有數次酒後駕車之前科紀錄，且於本
    案犯行前5年內，即曾因酒後駕車公共危險案件，經臺灣雲
    林地方法院以105年度交易字第398號判處有期徒刑7月確定
    ，於108年9月25日執行完畢一情，有臺灣高等法院被告前案
    紀錄表在卷可稽，顯見被告並未因前案受刑事處罰而更謹慎
    其所為而再犯本案，應嚴予非難；惟念被告犯後坦承犯行，
    態度尚可，兼衡其本次酒駕之交通工具為普通重型機車、血
    液中酒精濃度為百分之0.2502、自摔肇事產生實害，暨其國
    中畢業之智識程度、自述無業，需扶養69歲母親之家庭經濟
    狀況等一切情狀，爰量處如主文所示之刑。
據上論斷，應依刑事訴訟法第273條之1第1項、第299條第1項前
段，判決如主文。
本案經檢察官王柏敦提起公訴，檢察官李門騫到庭執行職務。
中　　華　　民　　國　　111 　年　　8 　　月　　15　　日
                  刑事第四庭  法　官  簡祥紋
以上正本證明與原本無異。
如不服本判決應於收受判決後20日內向本院提出上訴書狀，並應
敘述具體理由。其未敘述上訴理由者，應於上訴期間屆滿後20 
日內向本院補提理由書 (均須按他造當事人之人數附繕本)「切
勿逕送上級法院」。
中　　華　　民　　國　　111 　年　　8 　　月　　15　　日
                              書記官  陳佳彬
附錄本案論罪科刑法條：
修正前中華民國刑法第185條之3第1項第1款
駕駛動力交通工具而有下列情形之一者，處2年以下有期徒刑，
得併科20萬元以下罰金：
一、吐氣所含酒精濃度達每公升零點二五毫克或血液中酒精濃度
    達百分之零點零五以上。